# 陈版，一次性收购 100% 股权评估增值问题

提问人：timyun1983 时间：2019-10-31 06:30:13
a、b 两家公司均为自然人股东，a一次性 100%收购 b 公司股权。
收购时，b 公司固定资产（房产）账面价值 5000 万，其他资产负债合计-1000 万。固定资产评估价值 12000 万，股权转让定价 10000 万。
问：
（ 1 ）a公司收购后，b 公司的固定资产入账价值应调整到 12000 万（按评估值入账，增值部分入资本公积）还是按 11000 入账（10000+1000），未来 b 公司转让该房产时，土地增值税成本按 12000?11000?5000?
(2)资产处置时，原计入资本公积部分是否应缴纳所得税？

回答人：chenyiwei
建议谨慎考虑 B 公司是否属于 “单一资产实体”，不构成业务，相应地 A收购 B不属于企业合并。在此情况下，如果 B按评估值调账（但我们不建议这样做），B 公司的该项固定资产应调整到 11000 万元，与 A公司合并报表层面该资产的计量结果一致。
4307 、关于企业给供应商提供陈列服务，收到供应商给予的票折能否计入收入，请教陈版主。目录